臺灣雲林地方法院刑事裁定
111年度撤緩字第38號
聲  請  人  臺灣雲林地方檢察署檢察官
受  刑  人  梁紅蓮



上列聲請人因受刑人犯洗錢防制法案件（臺灣南投地方法院110
年度金訴字第14號），聲請撤銷緩刑（111年度執聲字第378號）
，本院裁定如下：
    主  文
聲請駁回。
    理  由
一、聲請意旨略以：受刑人梁紅蓮因犯洗錢防制法案件，經臺灣
    南投地方法院於民國111年1月12日以110年度金訴字第14號
    判決判處應執行有期徒刑3月，併科罰金新臺幣（下同）1萬
    元，緩刑2年，並應於緩刑期內接受受理執行之地方檢察署
    所舉辦之法治教育1場次，緩刑期間付保護管束，於111年2
    月15日確定在案。惟受刑人於緩刑期前另犯洗錢防制法罪，
    經臺灣臺北地方法院於111年4月21日以111年度審訴字第329
    號判決判處有期徒刑3月，併科罰金1萬元，於111年5月24日
    確定，足認原宣告之緩刑難收其預期效果。核受刑人所為，
    已合於刑法第75條之1第1項第1款所定得撤銷緩刑宣告之原
    因，爰依刑事訴訟法第476條之規定聲請撤銷等語。
二、按受緩刑之宣告，有於緩刑前因故意犯他罪，而在緩刑期內
    受6月以下有期徒刑、拘役或罰金之宣告確定，足認原宣告
    之緩刑難收其預期效果，而有執行刑罰之必要，得撤銷其宣
    告，為刑法第75條之1第1項第1款所明定，賦予法院撤銷與
    否之權限，法院即應依職權本於合目的性之裁量，妥適審酌
    受刑人所犯前後數罪間，關於法益侵害之性質、再犯之原因
    、違反法規範之情節是否重大、受刑人主觀犯意所顯現之惡
    性及其反社會性等情，是否已使前案原為促使惡性輕微之受
    刑人或偶發犯、初犯改過自新而宣告之緩刑，已難收其預期
    之效果，而確有執行刑罰之必要，據而裁量是否撤銷先前緩
    刑之宣告，此與刑法第75條第1項所定各款要件有一具備，
    毋庸審酌其他情狀，即應逕予撤銷緩刑之情形不同。
三、經查：
㈠、按緩刑之宣告應撤銷者，由受刑人所在地或其最後住所地之
    地方法院檢察官聲請該法院裁定之，刑事訴訟法第476條定
    有明文。本件受刑人梁紅蓮之住所地，係本院管轄地域，是
    聲請人向本院為本件撤銷緩刑之聲請，程序上尚無不合，合
    先敘明。
㈡、受刑人因犯洗錢防制法第14條第1項洗錢罪，經臺灣南投地方
    法院於111年1月12日以110年度金訴字第14號判決判處有期
    徒刑3月，緩刑2年，於111年2月15日確定，緩刑期間為111
    年2月15日至113年2月14日（下稱前案）。受刑人於緩刑期
    前即110年3月30日犯洗錢防制法第14條第1項洗錢罪，另經
    臺灣臺北地方法院以111年度審訴字第329號判決判處有期徒
    刑3月，於111年5月24日確定（下稱後案）等情，有臺灣高
    等法院被告前案紀錄表及上開判決附卷可參，受刑人於緩刑
    前因故意犯他罪，在緩刑期內受6月以下有期徒刑之宣告確
    定之事實，固堪認定。
㈢、惟究諸受刑人所犯前、後案之行為與情節，均係受刑人參與
    真實姓名年籍不詳、臉書用戶名稱「Thankgod Aniezo（wan
    g lee）」（LINE通訊軟體暱稱「Wang Lee」、「王李」）
    之人等人所屬詐欺集團後，於110年1月至4月間，擔任取款
    人，再依指示購買比特幣、泰達幣，以此製造金流斷點，以
    掩飾、隱匿詐欺所得財物之來源或去向及所在，而犯洗錢防
    制法第14條第1項洗錢罪，觀其各次行為時間均於前案經檢
    察官開始偵查前所為，參與詐欺集團期間尚非甚長，主觀惡
    性、行為分擔之角色輕重均相似，且受刑人犯後均坦承犯行
    ，亦與部分被害人達成調解，賠償損害，足認其並非毫無悔
    悟之心，而受刑人於後案行為時本無法預期前案將受緩刑之
    宣告，及其後案行為對於緩刑宣告所可能產生之影響，應不
    能僅因上開2案件之查獲及偵審程序分別進行，使受刑人同
    一時期實行之多數犯行，異其先後接受刑事制裁，遽認受刑
    人無悔改之意暨其受前案緩刑之宣告難收預期效果而有執行
    刑罰之必要。又受刑人所犯前案經臺灣南投地方法院於111
    年1月12日判決為緩刑之宣告時，另有洗錢防制法案件業於1
    10年6月2日繫屬於臺灣臺中地方法院審理中，是前案審理法
    院審理後，仍酌情給予緩刑之宣告，此為法院依職權審慎考
    量所為之判斷。復觀之受刑人之臺灣高等法院被告前案紀錄
    表可知，受刑人除於前揭所述時間內相繼違反洗錢防制法案
    件外，並無再於其他時間有違法行為，且如前所述，受刑人
    所犯後案係受宣告緩刑前所為，並非於緩刑宣告後又無視法
    紀，明知故犯，無悖於法院宣告緩刑之立意，基於給予受刑
    人改過自新之機會及比例原則之考量，自難以此遽認其前案
    所宣告之緩刑難收預期效果，而有執行刑罰之必要。此外，
    聲請人僅提出上開前、後案判決書資為本件聲請撤銷緩刑之
    佐證外，別無敘明其他「難收其預期效果，而有執行刑罰之
    必要」之實質上理由供本院審酌，復未提出其他具體事證足
    資認定受刑人有何前所宣告之緩刑難收預期效果，而有執行
    刑罰之必要，自難僅因受刑人於前案緩刑前犯後案之罪，即
    認符合「原宣告之緩刑難收其預期效果，而有執行刑罰之必
    要」之要件。
㈣、綜上所述，本件尚不足以認定受刑人所受緩刑宣告難收其  
    預期效果，而有非經執行無以懲戒或矯正之情形。從而，聲
     請人聲請撤銷受刑人前案緩刑之宣告，難認有理由，應予
    駁回。
四、依刑事訴訟法第220條，裁定如主文。　　
中　　華　　民　　國　　111 　年　　8 　　月　　31　　日
                  刑事第三庭    法  官  蔡美華
以上正本證明與原本無異。
如不服本裁定，應於裁定送達後5 日內向本院提出抗告狀（須附
繕本）。
中　　華　　民　　國　　111 　年　　8 　　月　　31　　日
                                書記官　陳智仁